【裁判字號】    90,勞訴,132
【裁判日期】    920220
【裁判案由】    給付薪資等
【裁判全文】
臺灣臺北地方法院民事判決  九十年度勞訴字第一三二號
    原      告  乙○○
    訴訟代理人  丙○○
    被      告  階梯數位科技股份有限公司
    法定代理人  丁○○
    訴訟代理人  甲○○
                蔡信章律師
右當事人間請求給付薪資等事件，本院判決如左：
    主    文
原告之訴及其假執行之聲請均駁回。
訴訟費用由原告負擔。
    事實及理由
一、本件原告乙○○為民國七十一年八月二十六日出生，起訴時其法定代理人為林瑞
    宗，嗣乙○○於訴訟繫屬中之九十一年八月二十六日成年，其法定代理人林瑞宗
    之法定代理權消滅，並由乙○○本人具狀聲明承受訴訟，核與民事訴訟法第一百
    七十五條規定尚無不符，合先敘明。
二、原告主張：其自九十年四月一日起受僱於被告階梯數位科技股份有限公司（下稱
    階梯公司）擔任電腦維修工程師，月薪新台幣（下同）三萬元，嗣其於九十年四
    月二十六日十三時三十分許，於前往桃園處理客戶電腦維修工作時，騎乘機車行
    經萬壽路段，因閃避不明車輛而發生交通事故，致頭部外傷併顱內出血，硬腦膜
    上膿瘍，經住院施行開顱手術，目前存有神經障礙，只能從事輕便工作，詎被告
    於其就職後，並未依法為其加保勞工保險暨全民健保，致其遭受職業災害時，無
    法請求勞保及健保給付，且自發生職業災害後，被告非但未加以慰問，更甚而不
    承認其為員工，而不予給付薪資，致其權益損失至鉅，爰依勞動基準法（下稱勞
    基法）第二十二條第一項規定請求被告給付自九十年四月份至九十年七月份（取
    得重大傷病診斷證明書）之薪資計十二萬元（計算方式：三萬元×四個月等於十
    二萬元。）、及依勞基法第五十九條第三款，勞工保險條例第十、十一、五十四
    條第一項，七十二條第一項殘廢給付標準表第八項第七等級及職業災害勞工保護
    法第七條之規定請求被告給付：(1)職業災害殘廢補償金計六十六萬元（計算方式
    ：440日×１５０％×1,000元＝660,000元。）(2)職業災害醫療補償金自九十年
    四月二十六日起至九十年十月一日止計六十八萬八千七百七十四元。(3)職業災害
    醫療補償金自九十年十月一日以後至原告痊癒止之醫療費用。並聲明：（一）被
    告應給付原告薪資壹拾貳萬元及自民國九十年八月一日起至清償日止，按週年利
    率百分之五計算之利息。（二）被告應給付原告職業災害殘廢給付陸拾陸萬元正
    及自本件起訴狀繕本送達之翌日起算至清償日止，按週年利率百分之五計算之利
    息。（三）被告應給付原告職業災害醫療費用陸拾捌萬捌仟柒佰柒拾肆元正及自
    本件起訴狀繕本送達之翌日起算至清償日止，按週年利率百分之五計算之利息。
    （四）願供擔保，請准宣告假執行。
三、被告則以：證人李宛螢於本院九十一年七月十一日之庭訊中雖證稱曾與原告任職
    被告公司等情，惟依勞工保險局所製發之勞工保險卡等相關資料得悉證人李宛螢
    並非任職於被告公司，是退步言之，縱認原告曾有與證人李宛螢任職於同一公司
    之情，惟因渠等並非任職於被告公司，原告依法亦無向被告公司請求給付薪資等
    之權利，另依證人李佩薪於本院九十一年十一月十九日之證詞知其並非領取被告
    公司之薪資，是原告與李佩薪縱有共事之情，其亦應非任職於被告公司，原告既
    非任職於被告公司，是以原告遽行起訴請求被告公司給付薪資、職災殘廢補償及
    醫療補償顯無理由等語，資為抗辯，並聲明：（一）原告之訴及其假執行之聲請
    均駁回。（二）如受不利之判決，願供擔保，請准宣告免為假執行。
四、原告主張之事實，已據其提出工作派勤表四件、桃園縣警察局龜山分局道路交通
    事故證明書一件長庚紀念醫院診斷證明書一件、計算表一件、醫療費用收據二十
    一紙為證。惟被告否認有僱用原告，並以前開情詞置辯。是故本件兩造之爭執即
    在於：原告是否為被告所僱用之員工？
（一）按稱僱傭者，謂當事人約定，一方於一定或不定之期限內為他方服勞務，他方
      給付報酬之契約。民法第四百八十二條定有明文。又所謂勞動契約係謂約定勞
      雇關係之契約。勞基法第二條第六款亦有明定。即勞動契約屬僱傭契約之一種
      ，為債權契約，依民法第一百五十三條第一項之規定，自以當事人互相表示明
      示或默示意思一致者，契約始為成立。查，原告主張其自九十年四月一日起受
      僱於被告階梯公司，擔任電腦維修工程師，月薪為三萬元等語，固舉證人黃晴
      美、李宛螢、李佩薪等人為證，惟查：
    １證人李宛螢、李佩薪雖均到庭結稱略以係受僱於被告公司，分別擔任業務工作
      及業務課長職務等語（分別見本院九十一年七月十一日言詞辯論筆錄及九十一
      年十一月十九日拘提訊問筆錄），然李宛螢、李佩薪卻實際受僱於芝街股份
      有限公司（下稱芝街公司），有李宛螢之勞工保險卡、員工保證書各一件（
      參被證一）可稽，並經本院依職權向勞工保險局查詢九十年六月至今之單位被
      保險人資料可參（見該份被保險人資料第三頁第九位），而證人李佩薪結稱其
      係在芝街公司領薪，並非在被告公司領薪等語，雖李佩薪另稱公司名稱係後
      來改成階梯數位科技公司等語，然芝街公司現仍存在，有證人即芝街公司
      副總經理溫敏能提出之名片一張（另存證物袋內）可稽，足見被告並非由芝
      街公司變更名稱而來，是證人李宛螢、李佩薪所稱尚難認原告確有受僱於被告
      公司之事實。
    ２證人黃晴美雖稱其曾向被告購買電腦教材後，由被告派原告協助裝電腦及嗣後
      前往維修電腦等語（見本院九十一年三月二十八日言詞辯論筆錄），然黃晴美
      亦未能提出其向被告公司購買產品及維修之確切證據，其所稱亦難採信。
    ３另據證人即芝街公司副總經理溫敏能到庭證稱略以：「原告不是芝麻街公司
      也不是階梯公司的人員，我們公司要滿二十歲才會任用，還要找二個保證人。
      李宛螢是溫敏炫經理的業務員，是芝麻街公司。最開始是階梯公司，後來有芝
      麻街公司，最近網路教學才有階梯數位公司。是母公司為了網路教學，階梯公
      司才又設立階梯數位公司，我們出去的發票都是以芝麻街名義，線上教學才以
      階梯數位公司的名義。我是業務部門最高主管，乙○○是溫敏格透過朋友找來
      修理手提電腦的。我下面還有協理、經理，我不可能所有事情都管到。」等語
      （見本院九十一年九月十九日言詞辯論筆錄），與證人李宛螢所稱「介紹原告
      身分是公司維修電腦的人員」等語相符（見九十一年七月十一日筆錄）。亦無
      從認定原告確有受僱於被告公司之事實。
    ４證人李佩薪雖另稱其畢業後就在階梯數位公司工作，到九十年八月及有引進乙
      ○○到階梯數位工作，待遇是三萬元，工作地點沒有指定地點，客戶各地都有
      ，上班是來我們公司打卡，再分配去哪個地方裝電腦等語（見本院九十一年十
      一月十九日拘提訊問筆錄）。然查，李佩薪係在芝街公司領薪，並非在被告
      公司領薪，業據論述如前，且被告公司係九十年二月始設立，亦有本院函台北
      市政府檢附該公司變更登記表一件可參，足見李佩薪上開所稱仍不足證明原告
      係受僱於被告公司之事實。
    ５綜上，原告並未能舉證其確有受僱於被告之事實，其主張與被告間有僱傭關係
      云云，即非可採，被告辯稱未僱用原告等語，則可採信。
（二）綜上所述，原告既非被告所僱用之員工，則其主張於九十年四月二十六日十三
      時三十分許，於前往桃園處理客戶電腦維修工作時，騎乘機車行經萬壽路段，
      因閃避不明車輛而發生交通事故，致其頭部外傷併顱內出血，硬腦膜上膿瘍，
      經住院施行開顱手術，目前存有神經障礙，只能從事輕便工作，而被告於其就
      職後，並未依法為其加保勞工保險暨全民健保，致其無法請求勞保及健保給付
      ，且被告自其發生職業災害後，未加以慰問，更不承認其為員工，而不予給付
      薪資，致其權益損失至鉅，並援引依勞基法第二十二條第一項規定請求被告給
      付自九十年四月份至九十年七月份（取得重大傷病診斷證明書）之薪資計十二
      萬元，及依勞基法第五十九條第三款，勞工保險條例第十、十一、五十四條第
      一項，七十二條第一項殘廢給付標準表第八項第七等級及職業災害勞工保護法
      第七條之規定請求被告給付：(1)職業災害殘廢補償金計六十六萬元，(2)職業災
      害醫療補償金（自九十年四月二十六日起至九十年十月一日止）計六十八萬八
      千七百七十四元，合計一百四十六萬八千七百七十四元，及其中十二萬元部分
      加計自九十年八月一日起至清償日止、其餘一百三十四萬八千七百七十四元部
      分加計自起訴狀繕本送達翌日起至清償日止，均按週年利率百分之五計算之利
      息，即均屬無據，均不應准許。
五、因本案事證已臻明確，兩造其餘主張陳述及所提之證據，均毋庸再予審酌，附此
    敘明。
丙、原告受敗訴判決，其假執行之聲請即失所依據，應併予駁回。
丁、結論：
    本件原告之訴為無理由，依民事訴訟法第七十八條，判決如主文。
中      華      民      國    九十二    年      二      月     二十     日
                                  勞工法庭法      官  張明輝
右為正本係照原本作成
如對本判決上訴，須於判決送達後廿日內向本院提出上訴狀
中      華      民      國    九十二    年      二      月    二十一    日
                                          法院書記官  周其祥


司法院資訊處製作；財團法人民間司法改革基金會備份。
